Minutes et répertoires du notaire Étienne REGNAULT, 5 octobre 1710 - 18 mars 1751 (étude XVIII)
Archives nationales
- Minutes de Étienne REGNAULT, 1643 - 1771; MC/ET/XVIII/323 - MC/ET/XVIII/616
  - Minutes. 1747, septembre - 1747, décembre, septembre 1747 - décembre 1747; MC/ET/XVIII/575
    - Thiellement (Jean-Baptiste), maître menuisier, rue Bordet § Constitution .., 28 décembre 1747; MC/ET/XVIII/575
      constitution de rente; Thiellement, Jean Baptiste
    - DECESNE (Etienne) Marchand Potier d'Etain. Rue des Boucheries. § Convention et délégation., 30 décembre 1747; MC/ET/XVIII/575
    - BARBO (Denis Hyacinthe) Maître menuisier Rue des Fossés Montmartre § Renonciation .., 6 février 1748; MC/ET/XVIII/575
      Barbo, Denis Hyacinthe
  - Minutes. 1748, janvier - 1748, avril, janvier 1748 - avril 1748; MC/ET/XVIII/576
    - BARBOT (Denis Mathurin) menuisier Rue et Montagne Saint-Geneviève § Inventaire .., 4 janvier 1748; MC/ET/XVIII/576
      inventaire; Barbot, Denis Mathurin
    - Bunel (Jean), maître menuisier § Inventaire après décès .., 4 janvier 1748; MC/ET/XVIII/576
      inventaire après décès; Bunel, Jean
    - Barbot (Denis Hyacinthe), menuisier, rue Saint-Nicolas du Chardonnet § Inventaire après décès de .., 4 janvier 1748; MC/ET/XVIII/576
      inventaire après décès; Barbot, Denis Hyacinthe
    - Poinot (Jean Claude), maître menuisier § Transaction et Transport .., 21 janvier 1748; MC/ET/XVIII/576
      accord; cession; Poinot, Jean Claude
    - Poinot (Gabriel), menuisier, rue des Grands Degrés. § Transaction et Transport .., 21 janvier 1748; MC/ET/XVIII/576
      accord; cession; Poinot, Gabriel
    - Perinet (André), maître menuisier, rue de Cluny § Transaction et transport .., 21 janvier 1748; MC/ET/XVIII/576
      accord; cession; Perinet, André
    - DUCHEMIN (Pierre) Maître maçon entrepreneur de bâtiments Jean de Beauvois § Liquidation et Constribution .. Renonciation a communauté; 2 actes, 31 janvier 1748; MC/ET/XVIII/576
      Duchemin, Pierre
    - BARBO (Denis Hyacinthe) Maître menuisier Rue de la Croix § Renonciation a Communauté .., 1er février 1748; MC/ET/XVIII/576
    - BUNEL (Jean) Maître menuisier. § Renonciation .., 6 février 1748; MC/ET/XVIII/576
      Bunel, Jean
    - BUNEL (Jean) Maître menuisier § Conventions et délaissement .., 14 mars 1748; MC/ET/XVIII/576
    - BARBO (Denis Mathurin) Menuisier des Imprimeries Rue de la Montagne Saint-Geneviève § Convention et délaissement .., 14 mars 1748; MC/ET/XVIII/576
      Barbo, Denis Mathurin
    - BARBOT (Denis Hyacinthe) Maître menuisier Rue de la Croix des Petits-Champs § Convention et délaissement par la veuve de .., 14 mars 1748; MC/ET/XVIII/576
      Barbot, Denis Hyacinthe
    - Bunel (Jean-Baptiste), maître menuisier, rue de la Croix du Petit Champs § Inventaire après décès de .., 22 mars 1748; MC/ET/XVIII/576
      inventaire après décès; Bunel, Jean Baptiste
    - ROUSSEAU (Pierre), Peintre, à Montargis § Inventaire après décès du feu de .., 28 mars 1748; MC/ET/XVIII/576
      inventaire; Rousseau, Pierre
    - RUSSEAU (Louis Joseph), Peintre, Rue Saint Séverin § Inventaire après décès de .., 28 mars 1748; MC/ET/XVIII/576
      inventaire; Russeau, Louis Joseph
    - BUNEL (Jean Baptiste) Maître menuisier Rue de la Croix des Petits-Champs § Renonciation .., 29 mars 1748; MC/ET/XVIII/576
      Bunel, Jean Baptiste
    - MACRET (Arnoult Guillaume) Maître maçon entrepreneur de bâtiments § Notoriété .., 2 avril 1748; MC/ET/XVIII/576
      Macret, Arnoult Guillaume
    - CLOUET (Gabriel) Maître potier d'étain Place Maubert § Vente de portion de maison .., 6 avril 1748; MC/ET/XVIII/576
      acte de vente; Clouet, Gabriel
    - Roger (Claude), menuisier, rue de Charonne § Titre nouvel .., 7 avril 1748; MC/ET/XVIII/576
      titre nouvel; Roger, Claude
    - Poinot (Gabriel), menuisier, rue des Grands Degrés § Transaction, quittance et Rétrocession .., 11 avril 1748; MC/ET/XVIII/576
      quittance; accord; cession; Poinot, Gabriel
    - SAUNIER (Jean Baptiste) Maître maçon entrepreneur de bâtiments. Rue Bordet § Mariage de .., 24 avril 1748; MC/ET/XVIII/576
      contrat de mariage; Saunier, Jean Baptiste
    - SAUNIER (Léger) Maître maçon entrepreneur de bâtiments § Mariage du fils de .., 24 avril 1748; MC/ET/XVIII/576
      contrat de mariage; Saunier, Léger
  - Minutes. 1748, mai - 1748, août, mai 1748 - août 1748; MC/ET/XVIII/577
    - Bolognelle (Joseph) Compagnon relieur doreur rue des Carmes § Vente d'héritages et transport, 15 mai 1748; MC/ET/XVIII/577
      acte de vente; Bolognelle, Joseph
    - Maillard (André) tailleur de pierres rue de la Mortellerie héritier de son frère § Inventaire, 10 juin 1748; MC/ET/XVIII/577
      inventaire; Maillard, André
    - Benoist (Jean) Serrurier au Champ de Lalouette héritier à cause de sa femme § Inventaire, 15 juin 1748; MC/ET/XVIII/577
      inventaire; Benoist, Jean
    - Dufruit (Nicolas) marchand joaillier rue Galande § transport de bail, 21 juin 1748; MC/ET/XVIII/577
    - Boissard (Jerome Adam) marchand potier d'étain rue du Poirier § transport de rente, 1er juillet 1748; MC/ET/XVIII/577
    - Pleney (Antoine), menuisier de la Chambre du roi, rue des Francs-Bourgeois § Constitution au profit de ..; (5 actes), 2 juillet 1748; MC/ET/XVIII/577
    - Dumas (Antoine) menuisier des menus plaisirs du Roi rue des Arcis § Constitution au profit de .., 10 juillet 1748; MC/ET/XVIII/577
      constitution de rente; Dumas, Antoine
    - Maillard (André) tailleur de pierres rue de la Tissanderie § Compte, décharge et partage, 23 juillet 1748; MC/ET/XVIII/577
      partage; Maillard, André
    - Biberon (Claude) marchand bijoutier rue Saint-Honoré § bail à loyer, 25 juillet 1748; MC/ET/XVIII/577
      bail; Biberon, Claude
    - Le Chantre (Jean Baptiste), peintre de l'Académie de Saint-Luc, rue Thévenot § partage, 25 juillet 1748; MC/ET/XVIII/577
      partage; Le Chantre, Jean Baptiste
    - Vicq (Bernard) tailleur de pierres rue de la Montagne Sainte-Geneviève § Mariage de .., 11 août 1748; MC/ET/XVIII/577
      contrat de mariage; Vicq, Bernard
    - Bourbon (Gaspard) maître maçon, entrepreneur de bâtiments rue du Croissant § Comparution, décharge et obligation, 20 août 1748; MC/ET/XVIII/577
      obligation; Bourbon, Gaspard
  - Minutes. 1748, septembre - 1748, décembre, septembre 1748 - décembre 1748; MC/ET/XVIII/578
    - Florentin (Nicolas) tailleur de pierres à Paris § Alloué (apprentissage du fils de feu ..), 1er septembre 1748; MC/ET/XVIII/578
      contrat d'apprentissage; Florentin, Nicolas
    - relieur doreur (alloué) § Contrat pour 4 ans, entre Marie Anne Nautret, veuve Nicolas Florentin, et Jean Philippe Padeloap, maître relieur doreur, au profit de Jacques Paul Florentin, âgé de 18 ans fils de Nicolas. Logé, nourri. Sa mère le fera blanchir. S.d.d. sauf 100 livres en cas de rupture du contrat., 1er septembre 1748; MC/ET/XVIII/578
    - Padeloup (Jean Philippe) maître relieur doreur rue Charretière § Alloué, 1er septembre 1748; MC/ET/XVIII/578
      Padeloup, Jean Philippe
    - Quittance et rachat concernant Jacques Benjamin de Laguepiere, architecte entrepreneur de bâtiments, demeurant rue Thévenot., 4 septembre 1748; MC/ET/XVIII/578
      quittance; Thévenot (rue); Laguépière, Jacques Benjamin de; architecte; chef d'entreprise
    - Dandrien (Nicolas), marchand orfèvre, rue Sainte-Anne § Bail à loyer à .., 7 septembre 1748; MC/ET/XVIII/578
    - La Ferté (Pierre Antoine) maître relieur doreur rue des Carmes § Résiliation de bail, 26 septembre 1748; MC/ET/XVIII/578
      bail; La Ferté, Pierre Antoine
    - Testament de Edme Laurent Truchy, graveur à Paris., 4 octobre 1748; MC/ET/XVIII/578
      testament; Truchy, Edme Laurent; graveur
    - Quittance de rachat. Savinien Allais. Maître à danser à Versailles., 6 octobre 1748; MC/ET/XVIII/578
      quittance; Versailles (Yvelines); Allais, Savinien; enseignant; danseur
    - Leroy (Jean Pierre), grand garde du corps des marchands orfèvres joailliers, à Paris § Codicile olographe du père de .. (testament à la date de 18 août 1733, insinué le 5 février 1740), 7 octobre 1748; MC/ET/XVIII/578
      testament; Leroy, Jean Pierre
    - Leroy (Pierre), ancien grand garde du corps des marchands orfèvres joaillier, rue de la Montagne Sainte-Geneviève § Dépôt de codicille olographe, 7 octobre 1748; MC/ET/XVIII/578
      dépôt de pièces; Leroy, Pierre
    - Dandrien (Nicolas), marchand orfèvre, rue Sainte-Anne § Sous-bail, 11 octobre 1748; MC/ET/XVIII/578
    - Notoriété du décès de Edme Laurent Truchy, graveur à Paris., 31 octobre 1748; MC/ET/XVIII/578
      notoriété; Truchy, Edme Laurent; graveur
    - Cazin (Jacques) maître maçon à Paris § quittance de rachat (de la veuve de ..), 13 décembre 1748; MC/ET/XVIII/578
      quittance; Cazin, Jacques
    - Desmaisons (Robert) entrepreneur de bâtiments rue des Rats § Quittance de rachat et Quittance - 7 décembre 1748, 13 décembre 1748; MC/ET/XVIII/578
      quittance; Desmaisons, Robert
    - marbrier (apprentissage) § Contrat pour 4 ans entre Elisabeth Marin, femme d'Augustin Faure, et Pierre Charvet, maître marbrier, au profit de Jean Baptiste Faure, âgé de 15 ans, fils d'Augustin. Logé, nourri, blanchi par sa mère. S.d.d., 16 décembre 1748; MC/ET/XVIII/578
    - Joullain (François), maître peintre Sculpteur, garde en charge, quai de la Mégisserie § apprentissage, 16 décembre 1748; MC/ET/XVIII/578
      contrat d'apprentissage; Joullain, François
    - Magny (Eugene François), maître peintre sculpteur, garde en rue du Gros Chenet charge § Apprentissage, 16 décembre 1748; MC/ET/XVIII/578
      contrat d'apprentissage; Magny, Eugene François
    - Charvet (Pierre) maître marbrier [sculpteur] rue des Fossés Saint-Victor § apprentissage, 16 décembre 1748; MC/ET/XVIII/578
      contrat d'apprentissage; Charvet, Pierre
    - Brocsolle (Jacques) maître menuisier rue du Marier § Vente d'héritages, 27 décembre 1748; MC/ET/XVIII/578
      acte de vente; Brocsolle, Jacques
  - Minutes. 1749, janvier - 1749, avril, janvier 1749 - avril 1749; MC/ET/XVIII/579
    - LEROY (Etienne) Architecte, entrepreneur de bâtiments § Titre nouvel .., 22 août 1739; MC/ET/XVIII/579
      titre nouvel; Leroy, Etienne
    - Robert (Charles) doreur sur bois rue Jean de l'Espine § quittance de remboursement, 7 janvier 1749; MC/ET/XVIII/579
      quittance; Robert, Charles
    - Bouquet (Louis) marchand tapissier à Paris § procuration, 17 janvier 1749; MC/ET/XVIII/579
      procuration; Bouquet, Louis
    - Nouzon (François) marchand tapissier rue de Fourcy § Mariage de .., 17 janvier 1749; MC/ET/XVIII/579
      contrat de mariage; Nouzon, François
    - Nouzou (François) marchand tapissier rue de Fourcy § Inventaire après le décès de la femme de .. (pièce annexe: Contrat de premier mariage de ..), 17 janvier 1749; MC/ET/XVIII/579
      inventaire; contrat de mariage; Nouzou, François
    - Langlois (Jacques), peintre, rue Saint-Victor § décharge de pièces et délégation, 22 janvier 1749; MC/ET/XVIII/579
      Langlois, Jacques
    - Nyon (Etienne) relieur doreur de livres rue du Mont Saint-Hilaire § Inventaire après le décès de la femme de .., 3 février 1749; MC/ET/XVIII/579
      inventaire; Nyon, Etienne
    - Scellier (Philippe), menuisier à Amiens § Renonciation de la fille de .., à la succession de la femme de .., 4 février 1749; MC/ET/XVIII/579
      renonciation; Scellier, Philippe
    - Toussaint (François), menuisier à Paris § Renonciation de la veuve de .., 4 février 1749; MC/ET/XVIII/579
      renonciation; Toussaint, François
    - Duchesne (Henri) maître maçon, entrepreneur de bâtiments rue des Postes § Vente de maison, 23 février 1749; MC/ET/XVIII/579
      acte de vente; Duchesne, Henri
    - Jaffre (Michel) maître menuisier à Bicêtre § transport, 2 mars 1749; MC/ET/XVIII/579
      Jaffre, Michel
    - Langlois (Jacques), peintre, rue Saint-Victor § partage, 15 mars 1749; MC/ET/XVIII/579
      partage; Langlois, Jacques
    - Belhomme (Maurice) architecte à Paris § Quittance des héritiers de..., 19 mars 1749; MC/ET/XVIII/579
      quittance; Belhomme, Maurice
    - Jolivet (Louis) maître maçon rue Aumaire § quittance, 19 mars 1749; MC/ET/XVIII/579
      quittance; Jolivet, Louis
    - Delaporte (Jean Baptiste) tapissier ordinaire du Roi rue du Mont Saint-Hilaire § procuration, 23 mars 1749; MC/ET/XVIII/579
      procuration; Delaporte, Jean Baptiste
    - Rossignol (Louis) maître éventailliste rue Frepillon en qualité d'héritier § Inventaire, 28 mars 1749; MC/ET/XVIII/579
      inventaire; Rossignol, Louis
    - Inventaire après décès de Jean-Jacques Olier, chevalier, demeurant rue du Petit-Bourbon, dont la prisée de la bibliothèque., 28 avril 1749; MC/ET/XVIII/579
      inventaire après décès; Petit-Bourbon (rue du); Olier, Jean-Jacques
    - Inventaire après décès de Jean-Jacques Joseph Bauvin, demeurant rue des Deux-Ecus, dont la prisée de la bibliothèque., 29 avril 1749; MC/ET/XVIII/579
      inventaire après décès; Deux-Ecus (rue des); Bauvin, Jean Jacques Joseph
  - Minutes. 1749, mai - 1749, août, mai 1749 - août 1749; MC/ET/XVIII/580
    - Nyon (Etienne) maître relieur, doreur de livres rue du Mont Saint-Hilaire § Mariage de .., 1er mai 1749; MC/ET/XVIII/580
      contrat de mariage; Nyon, Etienne
    - Bardeaux (Jean Baptiste) Maître relieur doreur de livres rue des Amandiers § Mariage de la fille de feu .., 1er mai 1749; MC/ET/XVIII/580
      contrat de mariage; Bardeaux, Jean Baptiste
    - Langlois (Jean Baptiste) entrepreneur de bâtiments à Montigny près Versailles § Mariage de la veuve de .., 13 mai 1749; MC/ET/XVIII/580
      contrat de mariage; Langlois, Jean Baptiste
    - relieur doreur de livres (alloué) § Contrat pour 4 ans, entre Claude Ludot, gagne deniers et Louis Cherne le fils, maître relieur doreur de livres, au profit de Joseph Ludot, âgé de 18 ans, fils de Claude. Logé, nourri, blanchi. S.d.d. Sauf 120 livres de dédommagement etc cas de rupture., 1er juin 1749; MC/ET/XVIII/580
    - Chenu fils (Louis) maître relieur doreur de livres rue Charretière § alloué, 1er juin 1749; MC/ET/XVIII/580
      Chenu Fils, Louis
    - Fouré (Jacques François) maître doreur rue des Arcis § quittance, 7 juin 1749; MC/ET/XVIII/580
      quittance; Fouré, Jacques François
    - Felix (Alexandre Hector) marchand tapissier rue Saint-Antoine § quittance, 7 juin 1749; MC/ET/XVIII/580
      quittance; Felix, Alexandre Hector
    - Phlipon (Henri) maître maçon rue Mouffetard § bail, 29 juin 1749; MC/ET/XVIII/580
      bail; Phlipon, Henri
    - Gautier (Léon), peintre [et sculpteur], rue Saint-Germain-l'Auxerrois § Quittance, 30 juin 1749; MC/ET/XVIII/580
      quittance; Gautier, Léon
    - Meneau (François) marchand coutelier rue de la Juiverie § délivrance de legs, 1er juillet 1749; MC/ET/XVIII/580
      Meneau, François
    - Gautier (Léon), maître peintre, rue Saint-Germain-l'Auxerrois § Quittance de rachat au Roi, 1er juillet 1749; MC/ET/XVIII/580
    - Belache (Michel Louis) marchand tapissier rue de la Verrerie § liquidation, compte et quittance, 12 juillet 1749; MC/ET/XVIII/580
      quittance; Belache, Michel Louis
    - Mercier (Jean François) Marchand tapissier rue des Saints Pères § Liquidation, compte et quittance, 12 juillet 1749; MC/ET/XVIII/580
      quittance; Mercier, Jean François
    - André (Etienne) maître brodeur rue Saint-Victor § Inventaire après le décès de la femme de..., 18 juillet 1749; MC/ET/XVIII/580
      inventaire; André, Etienne
    - Thévénin (Jean Marie) tapissier rue Saint-Victor § Inventaire après le décès de la belle mère de .., 18 juillet 1749; MC/ET/XVIII/580
      inventaire; Thévénin, Jean Marie
    - Constitution concernant Etienne Simon Martin, peintre vernisseur du roi, demeurant Grande rue du Faubourg-Saint-Martin., 28 juillet 1749; MC/ET/XVIII/580
      constitution de rente; Faubourg-Saint-Martin (rue du); Martin, Etienne Simon; peintre; ébéniste
    - Jomard (Pierre) maître maçon, entrepreneur de bâtiments rue du Plâtre § bail à rente, 28 juillet 1749; MC/ET/XVIII/580
      bail; Jomard, Pierre
    - Morin (Charles) maître maçon rue Chapon § Mariage du fils de .., 10 août 1749; MC/ET/XVIII/580
      contrat de mariage; Morin, Charles
    - Pleney (Antoine), menuisier de la chambre du roi, rue des Francs-Bourgeois § Mariage de la fille de .., 10 août 1749; MC/ET/XVIII/580
      contrat de mariage; Pleney, Antoine
    - Morin (Charles Dominique) maître maçon rue Chapon § Mariage de .., 10 août 1749; MC/ET/XVIII/580
      contrat de mariage; Morin, Charles Dominique
    - Philipon (Henri) maître maçon, entrepreneur de bâtiments rue Mouffetard § Constitution, 19 août 1749; MC/ET/XVIII/580
    - Inventaire après décès de Nicolas Leroy, marchand tapissier, demeurant rue de la Verrerie, dont 186 numéros de tapisseries, de très nombreuses à sujet., 23 août 1749; MC/ET/XVIII/580
      inventaire après décès; Verrerie (rue de la); Leroy, Nicolas; tapissier
    - Leroy (Nicolas) marchand tapissier rue de la Verrerie § Inventaire après le décès de .., 23 août 1749; MC/ET/XVIII/580
      inventaire; Leroy, Nicolas
    - Constitution concernant Etienne Simon Martin, peintre vernisseur du roi, demeurant Grande rue du Faubourg-Saint-Martin., 29 août 1749; MC/ET/XVIII/580
  - Minutes. 1749, septembre - 1749, décembre, septembre 1749 - décembre 1749; MC/ET/XVIII/581
    - ROQUET (Denis) Maître maçon entrepreneur de bâtiments Rue du Pot de Fer § Promesse de Rachat et mainlevée .., 1er septembre 1749; MC/ET/XVIII/581
      Roquet, Denis
    - ANDRÉ (Etienne) Maître brodeur Rue Saint Victor § Liquidation .., 10 septembre 1749; MC/ET/XVIII/581
      André, Etienne
    - THEVENIN (Jean Marie) Tapissier Rue Saint-Victor § Liquidation .., 10 septembre 1749; MC/ET/XVIII/581
      Thevenin, Jean Marie
    - HAMEL (François), Peintre, Rue Saint-Jacques § Quittance, 24 septembre 1749; MC/ET/XVIII/581
      quittance; Hamel, François
    - COMBAULT (François) Menuisier Rue Bordet § Quittance .., 25 septembre 1749; MC/ET/XVIII/581
      quittance; Combault, François
    - CAMBAULT (François) Maître maçon grde rue du Faubourg § Quittance..., 25 septembre 1749; MC/ET/XVIII/581
      quittance; Cambault, François
    - BRACONY (Etienne) Entrepreneur de bâtiments Vitry / Seine - § Mariage du fils de .., 4 octobre 1749; MC/ET/XVIII/581
      contrat de mariage; Bracony, Etienne
    - BRACONYER (Nicolas) Maçon entrepreneur de bâtiment Vitry § Mariage de .., 4 octobre 1749; MC/ET/XVIII/581
      contrat de mariage; Braconyer, Nicolas
    - PUZIN (Jean François) Maître Serrurier Rue d'Orleans § Renonciation .., 18 octobre 1749; MC/ET/XVIII/581
      Puzin, Jean François
    - COCHON (Benoist) Maître brodeur Rue des Fossés Saint-Bernard § Mariage de la fille de .., 19 octobre 1749; MC/ET/XVIII/581
      contrat de mariage; Cochon, Benoist
    - CARPENTIER (Louis Charles) Menuisier Rue de Cléry § Vente d'héritage .., 27 octobre 1749; MC/ET/XVIII/581
      acte de vente; Carpentier, Louis Charles
    - SAUVIN (Jean Baptiste) Maître maçon entrepreneur de bâtiments Rue Saint-Etienne du Mont § Compte et délégation .., 30 octobre 1749; MC/ET/XVIII/581
      Sauvin, Jean Baptiste
    - LAISNÉ (Simon) Marchand Potier d'étain Rue des Lavandières § Dépôt de procuration .., 25 novembre 1749; MC/ET/XVIII/581
      procuration; Laisné, Simon
    - CARRÉ (Louis Pierre) Maître maçon entrepreneur des bâtiments; grande rue faubourg Saint-Jacques du H/t/ pas § Société .., 7 décembre 1749; MC/ET/XVIII/581
      Carré, Louis Pierre
    - BOUTTEVILLE (Pierre) Appareilleur de bâtiments Rue de Lappe. § Société., 17 décembre 1779; MC/ET/XVIII/581
      Boutteville, Pierre
    - CHEVREAU (Etienne) Maître menuisier Rue Bordet § Quittance .., 25 septembre 1799; MC/ET/XVIII/581
      quittance; Chevreau, Etienne
  - Minutes. 1750, janvier - 1750, avril, janvier 1750 - avril 1750; MC/ET/XVIII/582
    - Menagé (Gilles) maître tourneur rue Saint-Victor § apprentissage, 7 janvier 1750; MC/ET/XVIII/582
      contrat d'apprentissage; Menagé, Gilles
    - tourneur (apprentissage) § Contrat pour 4 ans, entre Marie Madelaine, Crampon, veuve Etienne Cheron, et Gilles Ménagé, maître tourneur, au profit de Noel Etienne Cheron, âgé de 18 ans, fils d'Etienne. Logé, nourri à l'exception du pain qui sera fourni par sa mère, blanchi, S.d.d., 7 janvier 1750; MC/ET/XVIII/582
    - Denis (Louis) maçon, entrepreneur de bâtiments place Maubert § Quittance et mainlevée, 23 février 1750; MC/ET/XVIII/582
      quittance; Denis, Louis
    - Philipon (Henri) maître maçon rue Mouffetard § Notoriété aux dires de .., 27 février 1750; MC/ET/XVIII/582
      Philipon, Henri
    - Lemaire (Jean) maître relieur doreur rue des Carmes § Inventaire après le décès de la mère de .., 4 mars 1750; MC/ET/XVIII/582
      inventaire; Lemaire, Jean
    - Sauvage (Etienne) maître relieur doreur rue du Mont Saint-Hilaire § Inventaire après le décès de .., 9 mars 1750; MC/ET/XVIII/582
      inventaire; Sauvage, Etienne
    - Denis (Michel) ci-devant maçon, entrepreneur de à présent archer de l'Hotel de ville de P. bâtiments grande rue du fg. Saint-Jacques du Haut Pas § Compte, obligation et délégation, 14 mars 1750; MC/ET/XVIII/582
      obligation; Denis, Michel
    - Lequeux Clément, menuisier à Neuville-en-Ray § Désistement de jouissance, 20 avril 1750; MC/ET/XVIII/582
      renonciation; Lequeux, Clément
    - Sauvié (Claude) maître maçon, entrepreneur de bâtiments petite rue Neuve de Richelieu § transport de rente, 22 avril 1750; MC/ET/XVIII/582
      transport de droits; Sauvié, Claude
    - Duchesnes (Jean Baptiste) maître maçon, entrepreneur de bâtiments rue Bordet § transport de rente, 22 avril 1750; MC/ET/XVIII/582
      transport de droits; Duchesnes, Jean Baptiste
    - Viette (Pierre) maître relieur, doreur de livres place de Cambrai § Consentement, 27 avril 1750; MC/ET/XVIII/582
    - Sauvage (Jacques) maître relieur doreur de livres rue Charretière § Consentement, 27 avril 1750; MC/ET/XVIII/582
      Sauvage, Jacques
    - Sauvage (Nicolas) maître relieur doreur de livres rue Saint-Jean de Beauvais § Consentement, 27 avril 1750; MC/ET/XVIII/582
      Sauvage, Nicolas
  - Minutes. 1750, mai - 1750, août, mai 1750 - août 1750; MC/ET/XVIII/583
    - La rue (Jacques) menuisier à Viry-S/Orge § titre nouvel, 23 mai 1750; MC/ET/XVIII/583
      titre nouvel; La Rue, Jacques
    - Barthélemy (Nicolas) Valet de chambre, tapissier, de M/me/ la Présidente de Nesmond rue Montmartre § Notoriété concernant la fille de .., 10 juin 1750; MC/ET/XVIII/583
      Barthélemy, Nicolas
    - Jomard (Pierre) maître maçon, entrepreneur de bâtiments rue du Plâtres § bail à rente, 15 juin 1750; MC/ET/XVIII/583
    - Jourdan (Joseph) maître menuisier à Paris § Notoriété concernant les héritiers de .., 16 juin 1750; MC/ET/XVIII/583
      Jourdan, Joseph
    - Notoriété concernant Philippe Meusnier, peintre du roi à Paris, avec des pièces annexes qui concernent sa veuve., 19 juin 1750; MC/ET/XVIII/583
      notoriété; Meusnier, Philippe; peintre
    - Gervoise (Jean), marchand orfèvre, rue Saint-Louis, paroisse Saint-Barthélemy § Notoriété aux dires de .., 19 juin 1750; MC/ET/XVIII/583
      notoriété; Gervoise, Jean
    - Hugon (François) Compagnon sculpteur en nacles de perle rue Phélippeaux § Mariage de .., 29 juin 1750; MC/ET/XVIII/583
      contrat de mariage; Hugon, François
    - Ferret (Joseph) maçon à Courbevoie § Compte, quittance, obligation de la veuve de..., 17 juillet 1750; MC/ET/XVIII/583
      obligation; quittance; Ferret, Joseph
    - De la coudre (Mathieu) menuisier rue de la Croix de Malte § transaction et vente, 22 juillet 1750; MC/ET/XVIII/583
      acte de vente; accord; De la coudre, Mathieu
    - De la Guepiere (Jacques Benjamin) architecte, entrepreneur de bâtiments; rue Thévenot § Titre nouvel, 3 août 1750; MC/ET/XVIII/583
      titre nouvel; De la Guepiere, Jacques Benjamin